臺灣南投地方法院民事裁定
111年度消債更字第21號
聲  請  人  
即  債務人  王祥如  
相  對  人  
即  債權人  台北富邦商業銀行股份有限公司

法定代理人  程耀輝  


相  對  人  
即  債權人  花旗(台灣)商業銀行股份有限公司


法定代理人  莫兆鴻  
代  理  人  陳正欽  


相  對  人  
即  債權人  臺灣新光商業銀行股份有限公司

法定代理人  李增昌  
代  理  人  羅苙家  
相  對  人  
即  債權人  元大國際資產管理股份有限公司

法定代理人  宋耀明  
代  理  人  楊富傑  
相  對  人  
即  債權人  第一金融資產管理股份有限公司

法定代理人  施志調  
代  理  人  許智傑  
相  對  人  
即  債權人  衛生福利部中央健康保險署                                          設臺北市○○區○○路0段000號
法定代理人  李伯璋  


相  對  人  
即  債權人  中華電信股份有限公司

法定代理人  謝繼茂  


上列當事人間更生事件，本院裁定如下：
　　主　文
聲請人即債務人甲○○自民國一百一十一年七月七日十六時起開始
更生程序。
命司法事務官進行本件更生程序。
　　理　由
一、按債務人不能清償債務或有不能清償之虞，且無擔保或無優
    先權之本金及利息債務總額未逾新臺幣（下同）12,000,000
    元者，於法院裁定開始清算程序或宣告破產前，得向住所地
    或居所地之法院聲請更生，消費者債務清理條例（下稱消債
    條例）第3條、第5條第1項及第42條第1項分別定有明文。次
    按債務人對於金融機構負債務者，在聲請更生或清算前，應
    向最大債權金融機構請求協商債務清償方案，或向其住、居
    所地之法院或鄉、鎮、市、區調解委員會聲請債務清理之調
    解。消債條例第151條第1項亦定有明文。又法院開始更生程
    序之裁定，應載明其年、月、日、時，並即時發生效力。法
    院裁定開始更生程序後，得命司法事務官進行更生程序，必
    要時，得選任律師、會計師或其他適當之自然人或法人一人
    為監督人或管理人，復為消債條例第45條第1項、第16條第1
    項所明定。
二、本件聲請意旨略以：聲請人即債務人（下稱聲請人）負欠相
    對人即債權人（下稱債權人）已知之債務總金額新臺幣（下
    同）1,113,084元，有不能清償債務之情事，前依消債條例
    規定，於民國110年12月29日向本院聲請與最大債權銀行即
    債權人乙○(台灣)商業銀行股份有限公司（下稱乙○銀行）進
    行前置調解，經本院於111年2月15日以110年度司消債調字
    第126號調解不成立。聲請人現任職於里仁事業股份有限公
    司南投分公司，平均每月薪資收入約25,000元，每月個人必
    要支出為15,400元，加計未成年長子之扶養費7,000元，共
    計每月必要支出為22,400元，復聲請人陳稱願盡力清償，每
    月收入扣除必要生活費用後，仍有餘額約2,600元得作為每
    月1期償還金額，分6年共72期償還債務，清償金額總計187,
    200元，爰依法聲請更生等語。
三、聲請人前揭主張，業據其提出財產及收入狀況說明書、債權
    人清冊、債務人清冊，並提出聲請人之身分證及健保卡影本
    、本院110年度司消債調字第126號調解不成立證明書影本、
    全國財產稅總歸戶財產查詢清單影本、中華民國人壽保險商
    業同業公會保險業通報作業資訊系統資料查詢結果表影本、
    勞工保險被保險人投保資料表影本、108及109年度綜合所得
    稅各類所得資料清單影本、105年至107年度綜合所得稅各類
    所得資料清單、財團法人金融聯合徵信中心查詢當事人綜合
    信用報告回覆書（含債務清理條例前置協商專用債權人清冊
    、當事人綜合信用報告）影本、衛生福利部中央健康保險署
    （下稱健保署）繳款單暨保險費及滯納金欠費明細表影本、
    中華電信股份有限公司（下稱中華電信）繳費單影本、聲請
    人於109年1月至110年10月間之薪資切結書暨110年11月至11
    1年2月之薪資明細；及其未成年長子之現戶戶籍謄本影本、
    108及109年度綜合所得稅各類所得資料清單、全國財產稅總
    歸戶財產查詢清單、勞工保險記錄查詢清單等件為憑。經查
    ：
　㈠聲請人前於110年12月29日以書面向本院聲請前置調解，經本
    院以110年度司消債調字第126號前置調解事件受理，並於11
    1年2月15日調解不成立，業經本院依職權調取本院110年度
    司消債調字第126號前置調解事件卷宗審閱無訛，是聲請人
    於聲請本件更生前，業經調解不成立，已符合消債條例第15
    1條第1項之要件，堪可認定。
　㈡又聲請人陳稱其目前任職於里仁事業股份有限公司南投分公
    司，平均每月薪資收入約25,000元。又聲請人陳明每月須支
    出伙食費7,500元、水電瓦斯費1,000元、手機通話費800元
    、交通費600元、房屋使用費3,500元、雜費2,000元，總計
    每月必要支出為15,400元，加計分擔未成年長子之扶養費7,
    000元，考量聲請人負債之現況，該日常生活所需費用，自
    應節制開支，不得有超越一般人最低生活標準之享受，否則
    反失衡平，經核聲請人所列個人每月必要支出，參酌111年
    度臺灣地區每人每月最低生活費1.2倍為17,076元（計算式
    ：14,230×1.2＝17,076），聲請人所列個人每月必要支出及
    未成年長子之扶養費，未逾上開數額，衡諸現今社會一般生
    活水準，尚屬適當。復聲請人陳稱願盡力清償，每月收入扣
    除必要生活費用後仍有餘額，堪認有固定收入履行更生方案
    ，而有重建更生之可能。
  ㈢再者，依據債權人乙○銀行陳報其債權額本金為203,011元、
    債權人臺灣新光商業銀行股份有限公司陳報至111年5月5日
    止，其債權額為108,680元（含本金、利息）、債權人元大
    國際資產管理股份有限公司陳報至111年4月25日止，其債權
    額為619,366元（含本金、利息）、債權人第一金融資產管
    理股份有限公司陳報至111年4月25日止，其債權額為665,37
    8元（含本金、利息）、債權人健保署陳報其債權額為164,9
    18元、債權人中華電信陳報其債權額為4,569元，合計聲請
    人負欠無擔保債務總額1,765,922元；另債權人台北富邦商
    業銀行股份有限公司陳報至111年4月27日止，其有擔保之債
    權額（就學貸款）為715,943元（含本金、利息）；聲請人
    名下復無其他財產。故本院審酌聲請人之財產收入狀況與聲
    請人負欠之債務總金額相較，足認聲請人確有不能清償債務
    或有不能清償之虞之情事，且聲請人每月收入扣除必要生活
    費用後仍有餘額，堪認其應有履行更生方案之可能，如不予
    更生重建生活，有違消債條例協助債務人重建更生之立法本
    意。
四、綜上所述，本件聲請人確有不能清償債務或有不能清償債務
    之虞情事，又所負無擔保或無優先權之本金及利息債務總額
    未逾12,000,000元，且未經法院裁定開始清算程序或宣告破
    產，復查無消債條例第6 條第3項、第8條或第46條各款所定
    應駁回更生聲請之事由存在，則聲請人聲請更生，核屬有據
    ，應予准許。
五、爰依首揭規定，裁定如主文。
中　　華　　民　　國　　111 　年　　7 　　月　　7 　　日
                      民事第二庭  法  官  徐奇川
上為正本係照原本作成。
本件不得抗告。
中　　華　　民　　國　　111 　年　　7 　　月　　7 　　日
                                  書記官  謝任閎